【裁判字號】    89,訴,147
【裁判日期】    890619
【裁判案由】    妨害兵役
【裁判全文】
臺灣新竹地方法院刑事判決                          八十九年度訴字第一四七號
    公  訴  人  臺灣新竹地方法院檢察署檢察官
    被      告  甲○○
右列被告因妨害兵役案件，經檢察官提起公訴（八十八年度偵字第六六七七號），本
院判決如左：
    主  文
甲○○役齡男子意圖避免徵兵處理，居住處所遷移，無故不申報，致未能辦理徵集，
處有期徒刑肆月。
    事  實
一、甲○○係民國六十七年七月十九日出生，且未就學之役齡男子，竟意圖避免徵兵
    處理，未居住於桃園縣新屋鄉蚵間村四鄰蚵殼港二八之二號之戶籍地址，而遷移
    他處居住，卻無故不申報實際居住地址，致使未能辦理已定於八十八年五月三日
    上午八時二十分許，在桃園縣楊梅火車站集合，前往陸軍第二０六師六一八旅駐
    於苗栗縣頭份鎮斗煥坪報到之常備兵徵集。
二、案經桃園縣政府移送臺灣桃園地方法院檢察署檢察官呈請臺灣高等法院檢察署檢
    察長令移臺灣新竹地方法院檢察署檢察官偵查起訴。
    理  由
一、訊據被告甲○○矢口否認有何前揭妨害兵役犯行，辯稱伊不知有徵集令一事云云
    。惟查：被告業經排定應於八十八年五月三日上午八時二十分許，在桃園縣楊梅
    火車站集合，前往陸軍第二０六師六一八旅駐於苗栗縣頭份鎮斗煥坪之營區報到
    ，徵集令送往被告之戶籍地址由被告之母鄭許黎蝦簽收等情，有陸軍常備兵徵集
    令一紙及被告戶籍謄本一份附卷可稽（見臺灣桃園地方法院檢檢察署八十八年度
    偵字第一二五二五號卷《下稱第一二五二五號卷》第三至五頁），且被告並未居
    住於桃園縣新屋鄉蚵間村四鄰蚵殼港二八之二號之戶籍地址，未與家裡聯絡一節
    ，除為被告所自承外，並有桃園縣新屋鄉未按時報到入營役男訪查紀錄一紙在卷
    足佐（見第一二五二五號卷第六頁），被告明知其已屆役齡，隨時有被徵集之可
    能，卻遷離戶籍地而不申報，亦未與家人聯絡，顯見有避免徵兵處理之意圖，被
    告所辯不知有徵集令云云，不足採信，本件事證已臻明確，被告犯行堪予認定。
二、被告意圖避免徵兵處理，而遷移居住處所，無故不申報，致未能辦理徵集。核其
    所為係犯妨害兵役治罪條例第三條第五款之罪。爰審酌被告犯罪手段、情節及所
    生危害尚非重大，犯罪後否認犯行等一切情狀，量處如主文所示之刑，以資懲儆
    。
三、據上論斷，應依刑事訴訟法第二百九十九條第一項前段，妨害兵役治罪條例第三
    條第五款，判決如主文。
本案經檢察官黃仁宏到庭執行職務。
中      華      民      國    八十九    年      六      月     十九     日
                              臺灣新竹地方法院刑事第二庭
                                      法    官  黃  美  盈
右正本證明與原本無異。
如不服本判決，應於判決送達後十日內向本院提出上訴狀( 應附繕本 )，上訴於
臺灣高等法院。
                                      書 記 官  呂  聖  儀
中      華      民      國    八十九    年      六      月     十九     日


司法院資訊處製作；財團法人民間司法改革基金會備份。
